臺灣高等法院臺中分院刑事判決
110年度上訴字第929號

上  訴  人  
即  被  告  唐鎮平



上列上訴人因傷害案件，不服臺灣臺中地方法院110年度訴字第
311號中華民國110年4月1日第一審判決（起訴案號：臺灣臺中地
方檢察署110年度偵字第852號），提起上訴，本院判決如下：
    主  文
上訴駁回。
    事  實
一、唐鎮平前因毒品案件，經法院判處有罪確定，於民國107年5
    月9日假釋付保護管束期滿，未經撤銷，視為已執行完畢。
    詎其仍不悔改，於109年8月29日18時許，在臺中市○○區○○路
    0段00○0號居所前，見其父親唐文吉與傅文建因餵養流浪狗
    問題發生爭執，傅文建持安全帽作勢欲毆打唐文吉，唐鎮平
    趨前阻擋後，竟基於傷害他人身體之犯意，與傅文建互毆，
    致傅文建受有頭部鈍傷、左腳小腳趾移位閉鎖性骨折、四肢
    及背部多處擦挫傷等傷害。
二、案經傅文建訴由臺中市政府警察局第五分局報告臺灣臺中地
    方檢察署檢察官偵查起訴。
    理  由
一、認定犯罪事實所憑之證據及理由
    訊據上訴人即被告唐鎮平（下稱被告）坦承於上述時、地，
    看到其父親唐文吉與告訴人傅文建因餵養流浪狗問題發生爭
    執，但否認有傷害告訴人傅文建之犯行，辯稱：伊看到告訴
    人持安全帽作勢要毆打伊父親，見狀趨前阻擋，遭告訴人之
    安全帽打到肩頸，而反擊告訴人，雙手打回去，告訴人用石
    頭及安全帽砸伊後腦，之後告訴人就跑了云云。惟查：
　㈠證人即被告之父親唐文吉於警詢中證稱：當天告訴人來與伊
    爭論伊餵養流浪狗的事，被告聽到爭執的聲音下樓時，告訴
    人拿安全帽要打伊，被告見狀就上前阻擋告訴人，之後被告
    向告訴人表示不要打伊，但告訴人不聽，之後就與被告打起
    來了等語（見偵卷第59頁）；復於偵查中證稱：當天伊跟告
    訴人發生爭執，被告走出來叫告訴人不要再鬧了，告訴人就
    拿安全帽要打被告，被告跟告訴人就打起來了，被告遭告訴
    人打在地上，伊說要報警，後來告訴人就跑掉了等語（見偵
    卷第92頁），足認定被告確有與告訴人互毆之事實。　　
　㈡證人即告訴人傅文建於警詢中證稱：被告一開始是手持拖把
    握柄毆打伊，伊把握柄搶下來後，就改用徒手毆打及用腳踹
    伊，因被告一開始先持拖把握柄攻擊，所以搶下拖把握柄後
    ，伊也有向對方還手。被告稱伊當天有手持安全帽作勢要毆
    打其父親並不屬實，當天伊之安全帽掛在機車上，伊手上 
    只有拿一包狗飼料而已等語（見偵卷第50頁、第53至54頁）
    ；復於偵查中證稱：被告先拿拖把棍打伊，過程中伊還手回
    擊，伊有把被告壓在地上，是要制止被告不要繼續打伊，伊
    有回擊，但沒有打被告，只有壓制，伊的回擊是用手擋棍子
    ，再用伊身體的優勢，把被告推到地上、壓他等語（見偵卷
    第93頁），經核與證人唐文吉證稱被告有與告訴人互毆等情
    相符，且告訴人於109年08月29日18時38分至佛教慈濟醫療
    財團法人台中慈濟醫院急診就醫，經急診醫師診斷結果，受
    有頭部鈍傷、左腳小腳趾移位閉鎖性骨折、四肢及背部多處
    擦挫傷等傷害，有佛教慈濟醫療財團法人台中慈濟醫院診斷
    證明書1份在卷可稽（見偵卷第61頁），經核與其證稱被告
    拿拖把棍打伊所可能造之傷勢相符，至於被告雖辯稱其為了
    反擊告訴人而用雙手打回去云云，但被告若僅以雙手還擊，
    按理應不致於造成上述骨折之傷勢，是被告就此所辯，尚非
    可採。 
  ㈢綜上所述，被告所辯不足採信，本案事證明確，被告之犯行
    堪以認定。　　
二、論罪科刑之理由
  ㈠核被告所為，係犯刑法第277條第1項之傷害罪。
  ㈡被告前因施用毒品案件，經法院判處有期徒刑5月、4月、3月
    （3罪），並經原審法院以105年度聲字第1202號裁定其應執
    行有期徒刑1年2月確定；又因施用毒品案件，經原審法院判
    處有期徒刑5月、5月，並經原審法院105年度聲字第4282號
    裁定其應執行有期徒刑8月確定。上開案件經接續執行，被
    告於107年5月8日因縮短刑期假釋出監付保護管束，於107年
    5月9日保護管束期滿未經撤銷假釋，視為執行完畢，此有臺
    灣高等法院被告前案紀錄表在卷可參，其於5年內故意再犯
    本案有期徒刑以上之罪，為累犯，經參酌其於上開罪刑執行
    完畢後，竟再犯本案傷害犯行，其罪質雖不同，仍堪認其對
    於刑罰反應力薄弱，且依其犯罪情節，並無應量處最低法定
    刑，否則有違罪刑相當原則，暨有因無法適用刑法第59條酌
    量減輕其刑之規定，致其人身自由遭受過苛侵害之情形，爰
    依刑法第47條第1項規定及司法院大法官釋字第775號解釋意
    旨，加重其刑。
　㈢上訴駁回之理由　
　　原審認被告之犯行事證明確，適用刑事訴訟法第273條之1 
    第1項、第299條第1項前段、第310條之2、第454條第2項、
    刑法第277條第1項、第47條第1項、第41條第1項前段、刑法
    施行法第1條之1第1項等規定，並審酌本案發生緣由，係告
    訴人不滿被告父親唐文吉經常在其社區外圍餵食流浪狗，造
    成環境安全衛生問題，故將被告父親所放置之狗食帶至被告
    住處與被告父親爭論，被告未能理性處理，竟與告訴人扭打
    互毆，所為並不可取；又被告於審判中認罪，然其表示無意
    願與告訴人商談和解，其理由略以：本案我也有受傷，但我
    認為是小傷所以沒有去驗傷，案發當時警察有到場，但告訴
    人在警察到場前即已離開，告訴人為何不留在現場等警察來
    ，讓我們可以一起驗傷，卻是等到案發後2個月才對我提告
    ，所以我不願意與告訴人和解等語（見原審卷第49頁）；另
    參以告訴人如起訴書所載之受傷情節，兼衡被告之智識程度
    、家庭經濟狀況（見原審卷第60頁）等一切情狀，量處如拘
    役55日，並諭知如易科罰金以新臺幣1千元折1日之折算標準
    ，經核其認事用法均無違誤，量刑亦屬妥適，並無過重或失
    輕之情事，被告上訴意旨指摘原審量刑過重，其上訴為無理
    由，應予駁回。
據上論結，應依刑事訴訟法第368條，判決如主文。
本案經檢察官楊仕正提起公訴，檢察官徐松奎到庭執行職務。
中　　華　　民　　國　　110 　年　　8 　　月　　24　　日
            刑事第十一庭　  審判長法　官　張意聰
                                  法　官　周瑞芬
                                  法　官　陳慧珊
以上正本證明與原本無異。
如不服本判決應於收受送達後二十日內向本院提出上訴書狀，其
未敘述上訴理由者，並得於提起上訴後二十日內向本院補提理由
書（均須按他造當事人之人數附繕本）「切勿逕送上級法院」。
因疫情而遲誤不變期間，得向法院聲請回復原狀。

                                  書記官  李淑芬
　　　　　　　　　　　　　　　　　
中　　華　　民　　國　　110 　年　　8 　　月　　24　日  
【附錄論罪科刑法條】
刑法第277條第1項：
傷害人之身體或健康者，處5 年以下有期徒刑、拘役或50萬元以
下罰金。